---
title: "TP1"
author: "Romina Violante"
date: "2023-07-30"
output: html_document
---


## Trabajo Práctico n°1: 

Para comenzar este TP, se creo un nuevo repositorio público en Github con el nombre " IAUII_TPs". Luego se creo un nuevo proyecto con el nombre "IAUII_TPs" en versión de control para que quede sincronizado con el repositorio creado previamente.

Tras abrir un R Markdown, comienzo con los puntos pedidos en la consigna.
Primero activo mi librería de tidyverse.

```{r}
library (tidyverse)

```
Descargo un archivo de CSV desde el portal de datos abiertos de la ciudad de Buenos Aires (https://data.buenosaires.gob.ar/dataset) y elijo un archivo relacionado a los permisos de uso en el espacio público para calesitas.
Una vez que tengo mi dataset copiado en la carpeta del proyecto, puedo leerlo utilizando el siguiente chunk:

```{r}
base <- read.csv("data/permisos_calesitas.csv",
                 stringsAsFactors = TRUE,
                 encoding = "UTF-8")
```

Al leerlo, agrego un chunck que me muestre algunas de sus características:

```{r}
dim (base)
```
Usando la función dim, descubro que tengo 42 filas y 1 sola columna. Entonces abro la tabla y descubro que no me está separando correctamente las columnas del dataset. Lo corrijo de la siguiente manera:

```{r}
data<-read.csv("data/permisos_calesitas.csv", header=T, sep=";", dec=".")

```

La nueva tabla data me muestra la información correctamente. Verifico esto mediante un nuevo dim:

```{r}
dim(data)

```
Ahora puedo ver que mi tabla tiene 42 ingresos y 18 columnas.

Para conocer un poco más de información sobre su contenido usaré summary()

```{r}
summary(data)
```
Allí puedo ver:
- Varias columnas vacías como: long, lat, codigo_postal,codigo_postal_argentino, x, x.1
- tres años con permisos para calesitas: 2018, 2022 y 2023
- la mayoría de los registros son variables del tipo character

En base a la información encontrada, la pregunta planteada será, ¿cuál es la comuna con mayor cantidad de permisos otorgados en el año 2022(según año de expediente)?

Para responder esta pregunta primero se deberán acomodar algunas cosas en la tabla obtenida.

Se eliminarán las columnas que están vacías y que no nos aportan información alguna.

```{r}
Tabla_limpia <- select(data, -long, -lat, -codigo_postal, -codigo_postal_argentino, -X, -X.1)
```

Con un head() se podrá verificar que quedan únicamente las columnas deseadas

```{r}
head(Tabla_limpia)
```

Ahora, será necesario filtrar las filas por año de expediente.

```{r}
Tabla_filtrada <- filter(Tabla_limpia, anio_expediente=="2022"& tipo_permiso=="OTORGADO")
```

Una vez que tengo mi tabla filtrada, tendré que ajustar el tipo de variable para poder entender a la comuna como una categoría, de este modo, podré visualizar en un summary cual es la comuna que más se repite por pedidos de permiso.
Entonces, con un mutate, cambio el tipo de variable de la siguiente manera:
```{r}
Tabla_modificada <- mutate(Tabla_filtrada,comuna=as.factor(comuna))
```
Y luego, con un summary ya puedo visualizar mi resultado.

```{r}
summary(Tabla_modificada)
```

La respuesta a la pregunta planteada será que la comuna 11 y la 13 serán las comunas con mayor cantidad de permisos otorgados en el año 2022, tomando como filtro el año de expediente en el que se inició el pedido.

