---
title: "TP1"
author: "Romina Violante"
date: "2023-07-30"
output: html_document
---


## Trabajo Práctico n°1: 

Para comenzar este TP, se creo un nuevo repositorio público en Github con el nombre " IAUII_TPs". Luego se creo un nuevo proyecto con el nombre "IAUII_TPs" en versión de control para que quede sincronizado con el repositorio creado previamente.

Tras abrir un R Markdown, comienzo con los puntos pedidos en la consigna.
Primero activo mi librería de tidyverse.

```{r}
library (tidyverse)

```
Descargo un archivo de CSV desde el portal de datos abiertos de la ciudad de Buenos Aires (https://data.buenosaires.gob.ar/dataset) y elijo un archivo relacionado a los permisos de uso en el espacio público para calesitas.
Una vez que tengo mi dataset copiado en la carpeta del proyecto, puedo leerlo utilizando el siguiente chunk:

```{r}
base <- read.csv("permisos_calesitas.csv",
                 stringsAsFactors = TRUE,
                 encoding = "UTF-8")
```

Al leerlo, agrego un chunck que me muestre algunas de sus características:

```{r}
dim (base)
```
Usando la función dim, descubro que tengo 42 filas y 1 sola columna. Entonces abro la tabla y descubro que no me está separando correctamente las columnas del dataset. Lo corrijo de la siguiente manera:

```{r}
data<-read.csv("permisos_calesitas.csv", header=T, sep=";", dec=".")

```

La nueva tabla data me muestra la información correctamente. Verifico esto mediante un nuevo dim:

```{r}
dim(data)

```
Ahora si puedo ver que mi tabla tiene 42 ingresos y 18 columnas.


